臺灣臺北地方法院民事判決　九十年度重訴字第四五七號
　　原　　　告　　　甲○○
　　被　　　告　　　富豐海運股份有限公司
　　兼法定代理人　　乙○○
右當事人間請求給付報酬等事件，本院判決如左：
    主    文
被告富豐海運股份有限公司應給付原告新台幣伍拾萬元，及自民國八十九年九月六日
起至清償日止，按週年利率百分之五計算之利息。
原告其餘之訴駁回
訴訟費用由被告富豐海運股份有限公司負擔二十分之一；餘由原告負擔。
本判決原告勝訴部分，於原告以新台幣壹拾陸萬柒仟元供擔保後，得假執行；但被告
富豐海運股份有限公司如於假執行程序實施前，以新台幣伍拾萬壹仟元供擔保後，得
免為假執行。
原告其餘假執行之聲請駁回。
    事    實
甲、原告方面：
一、聲明：
（一）被告應連帶給付原告新台幣一千萬元及自民國八十九年九月六日起至清償日止，
      按週年利率百分之五計算之利息。
（二）原告願供擔保，請宣告准予假執行。
二、陳述：
（一）被告富豐海運股份有限公司（以下簡稱富豐海運公司）所有之金虎輪於八十六
      年間在高雄外海擱淺嚴重受損，迭向訴外人中央產物保險股份有限公司（以下
      簡稱中央產險公司）請求理賠保險金，歷時八個月，毫無進展，嚴重影響其與
      訴外人即原傭船人中國鋼鐵股份有限公司間之契約履行，乃全權委託原告自八
      十七年二月二十二日與中央產險公司進行協商，並打電話告知中央產險公司。
      原告受被告委託前，中央產險公司擬以損失修復方式處理金虎輪之保險理賠案
      ，並已積極進行相關程序。原告受任後於八十七年二月二十三日即帶被告富豐
      海運公司副總經理孫大德至中央產險公司勸退參與投標修復船舶之廠商，並表
      示中央產險公司如執意以修復方式處理金虎輪保險理賠案，將召開記者會公告
      周知，經與中央產險公司多次協商溝通，中央產險公司始同意以推定全損方式
      處理該輪，賠付美金一千零八十萬元保險金與被告富豐海運公司，且一反保險
      慣例，將金虎輪殘骸交由被告富豐海運公司處理。原告代表被告富豐海運公司
      於八十七年三月九日與中央產險公司簽立「金虎輪協議書」。被告富豐海運公
      司因急需上開保險金，又委由原告與中央產險公司協商，中央產險公司爰同意
      變更本件保險金之付款方式，逕以上開保險金在台北市以美金支付，俾免被告
      損失待兌期間之鉅額利息。
（二）被告委任原告處理系爭金虎輪保險理賠事件，表示要原告儘量處理，事成後會
      重重答謝原告，雖未明確說明金額，但無論依兩造成立系爭契約之真意，抑或
      依習慣或依處理事務性質，被告應給付報酬。中央產險公司原擬以美金六百萬
      元修復上開金虎輪，則被告因委託原告處理本件金虎輪擱淺受損案所受之利益
      為美金四百八十萬元及相當於該輪殘骸之價值。原告自八十七年間處理系爭金
      虎輪理賠事件後，即一直向被告請求付款，但被告一直未給付，原告方於八十
      九年八月三十一日寄發存證信函與被告，並於九十年一月提起本件訴訟。爰依
      兩造間之委任契約法律關係訴請被告給付委任報酬新台幣一千萬元及自八十九
      年九月六日起至清償日止，按週年利率百分之五計算之利息，並聲明保留其餘
      請求。退步言之，如認為兩造並無委任契約法律關係存在，茲以被告富豐海運
      公司本應給付原告委任報酬而未給付，受有相當於委任報酬之利益及原告力爭
      之上開利益，原告因而受有上開財產損害，被告富豐海運公司所受利益與原告
      所受損害具有相當因果關係，且無法律上之原因。原告亦得依民法第一百七十
      九條不當得利法律關係據為請求。
（三）訴外人中央產險公司處理系爭金虎輪保險理賠案之人員即證人羅俊瑋、中央產
      險公司協理兼海上保險部經理葉高陞、曾受被告委託估算系爭金虎輪修繕費用
      之安生理算檢定有限公司（以下簡稱安生理算公司）總經理即證人陳火財、被
      告富豐海運公司副總經理即證人孫大德到庭所為之證言，俱證原告確受託處理
      本件金虎輪保險理賠事宜。倘被告乙○○果因事未能到場簽約，就被告富豐海
      運公司及其公司重要執行人員均視為最重要高達美金一千二百八十萬元之保險
      理賠事務，被告乙○○豈有不逕委託其子即被告富豐海運公司之董事兼總經理
      黃永富、董事兼副總經理黃永豐或被告富豐海運公司內富有專業海事經驗之副
      總經理孫大德，反由被告所稱對海上運送及海上保險事務全無知識與經驗，亦
      不識英文根本無能力處理船舶海難保險理賠事務之原告代表協商並簽署前揭協
      議書之理，被告乙○○於本件協議談成後，尚對原告稱羅俊瑋幫很大的忙。
（四）原告受被告委託處理本件保險理賠事宜，業使被告富豐海運公司獲賠美金一千
      零八十萬美元之保險金，當時美金對新台幣之匯率一：三二．八七，約合新台
      幣三億五千四百九十九萬六千元，原告竭力向中央產險公司爭取，使被告富豐
      海運公司額外取得系爭金虎輪之殘骸所有權，則依斯時廢鐵市價即每公斤一．
      五元計算，總登記噸位為七、八五五公噸之系爭金虎輪，被告富豐海運公司尚
      可取得高達新台幣一千一百七十八萬二千五百元。另觀被告乙○○前託原告販
      賣爐石，已按售價百分之三或百分之四給付報酬與原告。原告代被告富豐海運
      公司與中央產險公司協商並催請理賠，單就被告所獲保險金美金一千零八十萬
      元部分，即相當於新台幣三億五千四百九十九萬六千元部分，依百分之三計算
      ，被告至少應付原告報酬新台幣一千零六十四萬九千八百八十元。原告於本訴
      僅就其中新台幣一千萬元請求，並保留其餘請求。被告之前委託原告出售爐石
      及桃園土地，均是在處理結果完成後方依原告處理事務支出之勞力、時間及費
      用給付原告報酬。
三、證據：提出八十七年三月九日協議書、台北郵局第十一號存證信函（附送達郵件
    回執）、原告第一銀行帳戶00000000000號存摺各乙份為證，並聲請
    訊問證人羅俊瑋、陳火財、林勝男及葉高陞，及函詢英商怡和有限公司、中華民
    國產物保險商業同業公會，以查明勞伊氏代理行保險追償收費級距表。
乙、被告方面：
一、聲明：
（一）原告之訴及假執行之聲請均駁回。
（二）如為不利判決，請准供擔保免為假執行。
二、陳述：
（一）被告富豐海運公司及被告乙○○就金虎輪海難事，均未委請原告向訴外人中央
      產險公司洽談保險理賠之事，更未曾允諾事成之後支付豐厚報酬予原告。此事
      件係由被告富豐海運公司內富有專業海事經驗之經理人員及法律顧問處理。原
      告當時係因任職被告富豐海運公司之母公司富豐企業有限公司（以下簡稱富豐
      企業公司）擔任副總經理，月薪新台幣五萬元，僅次於董事長被告乙○○月薪
      新台幣六萬元，因此而代理被告乙○○代表被告富豐海運公司簽署八十七年三
      月九日協議書。被告富豐海運公司為訴外人富豐企業公司轉投資之公司，富豐
      企業公司之董事長乙○○、董事黃羅美榮、黃永富及股東黃永豐、黃月珠等俱
      為富豐海運公司之董事長及董事。富豐企業公司等於是富豐關係企業集團之總
      管理處，富豐企業公司人員難免偶爾會參與或協助處理集團內各公司之事務，
      被告不否認原告有參與處理系爭金虎輪保險理賠事宜，但不能因此即謂富豐企
      業公司所屬人員與被告間另行成立有償委任或承攬關係。被告之前委託原告出
      售土地，均有出具書面委任狀。原告對於海上運送及保險事務全無知識與經驗
      ，亦不識英文，根本無能力處理船舶海難保險理賠事務。
（二）假若兩造卻曾約定被告給付原告新台幣一千萬元之委任報酬而遲未給付，原告
      焉有可能遲至八十九年八月三十一日始委請劉文崇律師來函請求給付。原告於
      起訴狀陳稱中央產險公司同意變更本件保險金之付款方式，逕以與保險金等值
      之新台幣在台北市支付。然中央產險公司之付款方式，係依協議書以美金直接
      電匯至被告富豐海運公司設在土地銀行之美金存款帳戶。八十九年三月間，鈞
      院民事執行處曾送達執行命令，執行原告之薪資，對照原告所提其首度請求被
      告支付報酬之存證信函日期為八十九年八月三十一日，似可推斷原告於八十九
      年間因積欠債務無力償還而虛構本件起訴事實。金虎輪擱淺受損事件，船舶保
      險人中央產險公司係因公證人、理算師均認定屬於「推定全損」，以此為基礎
      而與被告富豐海運公司議定最後保險理賠金額。原告應舉證其於何時？何地？
      向何人解說協商？又以如何動人之說詞及方式勸退廠商？中央產險公司於何時
      ？何地？由何人？曾提出以部分損失理賠美金六百萬元之事改以推定全損理賠
      。又，金虎輪之保險價值係美金一千二百八十萬元，中央產險公司以全損理賠
      之金額亦不足以完全彌補被告富豐海運公司喪失金虎輪所受損失，被告何來因
      本件金虎輪擱淺受損案「所受之利益為美金四百八十萬元及相當於該輪殘骸之
      價值」情事。
（三）謹將金虎輪擱淺案處理過程，按時序條列如左：
  １、八十六年八月一日，金虎輪擱淺。
  ２、八十六年八月十五日，中央產險公司及其再保險公司指定之香港「海難救助協
      會」 (The Salvage Association)公證人上船檢查，認為金虎輪應可拖救。委
      由南豐海事工程公司（以下簡稱南豐公司）進行撈救工作，以進一步行修復鑑
      定之工作。
  ３、八十六年十月十四日，南豐公司將金虎輪浮起水面，等待高雄港務局許可拖入
      高雄港。
  ４、八十六年十月十九日，強烈颱風「伊凡」("Ivan")來襲，金虎輪再度擱淺。
  ５、八十六年十二月四日，南豐公司第二次將金虎輪浮起水面。
  ６、八十六年十二月十八日，金虎輪被拖入中國造船廠，此時已距離八月六日達四
      個半月之久。
  ７、八十七年一月二日，中央產險公司及其再保險公司指定之「海難救助協會」（
      此為權威之海難救助鑑定與理算機構）之公證人Mr. A.G.L. Jones鑑定，並確
      認修復金虎輪之費用高達美金一千三百九十萬元（不包括船場費及一般服務費
      ），超過保險金額美金一千二百八十萬元。在八十七年一月十三日、一月十九
      日致中央產險公司之傳真函中，該位公證人均重申此鑑定意見，該理算報告第
      四頁至第五頁「推定全損存在之證據」欄 (Proof of the Existence of a
      Constructive Total Loss)下，亦載明本件金虎輪擱淺事故確屬於「推定全損
      」（所需修復費用高於保險金額）。上開公證、理算作業完成已是八十七年一
      月下旬，保險公司理賠作業亦需一段時間（因有再保險，還有國外再保險公司
      之理賠作業時間），加上中間又有農曆春節假期，至三月上旬完成理賠協議簽
      訂，並無延滯可言。
（四）原告起訴係主張被告於八十七年三月間全權委託其與中央產險公司進行協商，
      數日後即協商成功並於三月九日簽訂協議書。惟八十七年三月一日及三月八日
      為周日例假日，僅有六日之工作天。然證人羅俊瑋卻證稱與原告談了五個月左
      右，亦開了好幾次會。被告訴訟代理人詰問時，羅俊瑋復確認這個案子確實談
      了很長的一段時間。可見證人所述為虛偽之詞。證人羅俊瑋復證稱一開始準備
      要把船拖起來，中間卡在過年，與上開被告所列時序亦不符。原告在四月十六
      日復改口稱被告在八十七年二月二十二日找我介入。與原告起訴情節不符。證
      人羅俊瑋證稱在中央產險公司談了好幾次，只有一、二次是去被告富豐海運公
      司找原告談，其他都是原告自己到中央產險公司談。與原告嗣後稱八十七年二
      月二十三日有被告乙○○的兒子、孫廠長、日本股東與其同去開會。兩者不符
      。原告在富豐企業公司係負責商品進出口業務，原告從未任職在從事海運業務
      之公司，被告絕無可能委託原告單獨全權處理系爭船舶海損事件。證人陳火財
      亦證稱原告是後來介入的，其他的人亦有處理。富豐海運公司與富豐企業公司
      辦公室同在台北市○○○路○段一四○號五樓，原告辦公桌位置就在董事長室
      外，與孫大德辦公桌僅有一桌之隔，系爭保險理賠事件保險金額高達美金一千
      二百八十萬元，被告富豐海運公司及上下人員均視之為當時公司最重要事務，
      故羅俊瑋證稱其前往被告富豐海運公司洽談此事時，僅有原告一人單獨與之協
      商，而一牆之隔之董事長與同在一室之孫大德、黃永豐、黃永富，均會不與聞
      問、視若無睹，此種證詞完全悖於情理。
（五）羅俊瑋證稱原先是開立美金支票，後來原告要求好幾次希望用現金方式，經與
      中央產險公司協調後，方以現金匯到被告富豐海運公司帳戶內。惟原告於起訴
      狀稱係以新台幣在台北市支付。原告又於九十年三月十四日開庭時改口稱係以
      美金現金進來。羅俊瑋與原告二次之說法彼此矛盾。由被告提出之理算報告書
      第四頁記載可知，中國造船廠經詳細勘驗金虎輪損壞狀況後，於八十六年十二
      月二十六日曾向中央產險公司報價修復費用為美金一千六百零六十九萬三百十
      一元。又如羅俊瑋所稱中央產險公司不可能花太大的費用將船拖到基隆去，則
      絕無可能會曾經考慮花更大費用將船拖過巴士海峽到另一國家菲律賓去修，且
      原告全無海事之專業知識，又如何能知道菲律賓造船廠之技術水準。羅俊瑋僅
      是一名最基層之科員︵中央產險公司海上保險部理賠科所屬科員︶，該公司的
      總經理做決定時，在公司層級上絕對係徵詢資深理賠人員即部門主管︵當時海
      上保險部經理葉高陞︶的意見，絕無可能徵詢一名資淺科員的意見，並以之為
      重要參考。況本件保險金額為美金一千二百八十萬元，最後理賠金額亦達美金
      一千零八十萬元。羅俊瑋說明之理賠處理經過與事實相去甚遠，可見其根本非
      主要處理人員。
（六）羅俊瑋又證稱：「我們請了香港的鑑定人公司來鑑定，我們依據鑑定報告那條
      船還可以修，我們準備用修理的方式理賠。」惟所謂「推定全損」，本來就是
      受損船舶尚能修復，但是修復費用超過保險金額。由此可知，羅俊瑋又再說謊
      。羅俊瑋證稱：「：：：當時我們一直要修，後來原告強烈的主張全賠，公司
      受到客戶強烈的壓力下，到後來就全損來賠償，：：：」、「：：：我是有感
      覺到有壓力之存在：：：。」然被告公司董事長加總經理加副總經理，再加其
      他三、四人，共同強烈要求按推定全損理賠，不論在公司的身分與專業均高於
      原告，其總和之談判壓力怎會低於原告一人。再者，何謂客戶強烈的壓力又如
      何產生？羅俊瑋始終支吾其詞。羅俊瑋亦自陳決定權是在總經理手上，而依其
      證詞，原告未曾與總經理洽談協商系爭金虎輪理賠事，則證人羅俊瑋所稱受到
      客戶強烈的壓力而以全損理賠之說法，毫無成立之基礎。況且，羅俊瑋證稱就
      全損來賠，亦需經再保險公司同意。既然再保險公司未曾與原告有任何接觸，
      則再保險公司方面在決定是否以推定全損理賠時，絕未受到原告或任何人壓力
      之影響，全然係基於其所委派公證人香港海難救助協會專業意見而做成決定。
      況據被告事後得知，金虎輪船體保險之再保險比例高達百分之九十五，可見中
      央產險公司最後決定推定全損理賠的關鍵因素在於再保險公司認定系爭保險理
      賠請求確實符合推定全損條件。依理算報告書第四頁所載，當時中國造船公司
      修復報價為美金一千六百餘萬元，順榮造船公司報價美金一千零七十八萬餘，
      根本沒有造船廠曾經報價修復費用美金六百萬元之事實。可見羅俊瑋證稱估計
      修復費用為美金六百萬元為虛偽。更可見原告與羅俊瑋間有勾串之嫌。林勝男
      乃原告之老友，經營養鱒場不順而有資金需求，乃透過原告多次請求被告乙○
      ○投資其養鱒場，未經准許，林勝男所為不利被告之證詞，係一派胡言，謹否
      認之。
（七）原告偽稱其有如何高明之談判技巧而使中央產險公司同意自修復理賠改變為推
      定全損理賠，惟觀諸原告所述之說詞，至為普通尋常，絕非係僅能出於其口而
      被告公司董事長或其他人員所不能者。被告亦否認原告曾在任何會議中向中央
      產險公司為上述言論。縱若原告曾向中央產險公司人員為上述表示，解析其言
      ，無非表示被告富豐海運公司不願意以修復方式為保險理賠，中央產險公司必
      須保證能修好，若中央產險公司不妥善處理，將召開記者會告知同業。惟此等
      說法平常無奇，毫無特別說服力或壓力可言，亦無專業根據或特殊談判技巧可
      言。又證人葉高陞證稱：「我們去過富豐海運股份有限公司，看過游先生，當
      時董事長及原告有跟我們談過，原告及董事長也有一起來我們公司過」、「後
      來我們也到被告公司，原告與董事長與我們一起談，也與董事長一起來我們公
      司談。」足證被告富豐海運公司董事長即被告乙○○主導系爭金虎輪保險理賠
      案。又證人葉高陞證稱：「通常客戶沒有要求下我們會開立新台幣：：：我們
      本來是要賠償新台幣，經客戶要求下換成美金」、「我們一般原則上在客戶沒
      有要求下是開新台幣支票在台灣提示就可以」，與原告起訴之主張完全相反。
      中央產險公司係為免除接管金虎輪殘骸可能產生之風險，要求被告富豐海運公
      司於簽訂協議書後立即接管金虎輪。
（八）原告主張其與被告富豐海運公司簽立者為委任契約，然原告所提者為房屋仲介
      報酬、帳款催收、英國勞依氏保險追償等計酬方式，均非屬委任契約性質。且
      原告與分支機構遍布全球執全世界保險業牛耳之英國LLOYD'S（勞伊氏）何能
      等同而言。勞伊氏所頒代理人服務收費級距表，開宗明義即言明：「
      SETTLEMENT OF CLAIMS ABROAD」，係適用於海外求償事件，而本件係國內事
      件，且此級距表係適用於對第三人求償事件，而非向保險公司請求理賠事件，
      此由該函第二行載明「from third parties.」。林勝男九十年四月二日到庭
      作證時，僅證稱被告曾想委託他幫忙處理索賠事，全然未提及到被告乙○○辦
      公室聽聞兩造談論報酬之事，鈞院於詢問證人後，詢問原告有無其他待證事實
      要訊問證人，原告及其訴訟代理人均表明無其他待證問題（當時原告與其代理
      人一同在庭）。詎原告於宣判日前一日即六月二十八日始再遞狀聲請訊問林勝
      男，理由為：「期間原告復偕同證人林勝男親赴被告富豐公司當面請求被告乙
      ○○：：：」而林勝男到庭證稱：「因為我經常到乙○○的辦公室找乙○○請
      教事業成功之道，有聽說黃董說起報酬的事情：：：」，與原告所稱：「期間
      原告復偕同證人林勝男親赴被告富豐公司當面請求被告乙○○：：：」又不相
      符，鈞院乃再次詢問林勝男：「你是自己去富豐公司還是和原告一起去？」林
      勝男答稱：「我是自己去富豐公司，原告本來就在富豐公司。」是林勝男之證
      詞顯屬偏頗不實之詞。原告自起訴時起至九十年五月二十一日鈞院命被告乙○
      ○親自到庭止，計三個多月共已開過五次庭，原告甲○○每次均親自到庭，嗣
      鈞院命二造當事人於五月二十一日第六次開庭時親自到庭，顯有使兩造對質之
      意，結果原告本人當次即未到庭，亦是其本案審理程序中唯一未到庭，足見其
      心虛。而依葉高陞與孫大德之證詞可知，係孫大德告訴中央產險公司，中央產
      險公司所找來的修船廠商只是參照，孫大德拒絕參與當天的會議，不承認會議
      之結果，當時並沒有開標。被告乙○○家族或所營事業若有委託原告處理公司
      業務以外事務時，均會出具正式委託書為憑。又原告亦未以言詞或書狀說明被
      告富豐海運公司與中央產險公司間有關金虎輪殘骸如何處理之協商經過。
（九）縱如原告所述，原告與被告富豐海運公司間有契約關係存在，然該契約亦為承
      攬契約之性質。系爭理賠協議書係於八十七年三月九日簽訂，原告既係主張「
      事成之後給予豐厚報酬」，則其請求權消滅時效應自八十七年三月十日起算，
      於八十九年三月九日即罹於消滅時效。原告於八十九年八月三十一日委請劉文
      崇律師寄發存證信函向被告請求報酬，已距時效屆滿日八十九年三月九日達五
      個多月之久，故原告之請求權已罹於消滅時效，被告得拒絕給付。
三、證據：提出富豐海運公司變更登記事項卡、富豐企業公司變更登記事項卡、中國
    國際商業銀行電匯證實書、本院八十九年六月九日民事執行處通知、安生理算公
    司之公證報告暨其中文譯文、原告所得扣繳憑單、原告勞工保險卡、八十七年年
    曆、辦公室配置簡圖、富豐企業公司薪資表、廢船買賣約定書各乙份，並聲請訊
    問孫大德及調取本院八十九年度執字第四四０一號執行卷宗、向中央產險公司調
    取系爭金虎輪保險理賠卷宗。
丙、本院依職權函台北市會計師公會、台北律師公會，查明收取委任報酬之標準。
    理      由
一、本件原告起訴主張：被告富豐海運公司所有金虎輪於八十六年間在高雄外海擱淺
    嚴重受損，迭向訴外人即中央產險公司請求保險理賠，歷時八個月皆無進展，被
    告乃委託原告自八十七年三月二十二日起與中央產險公司進行協商，並允諾事成
    之後給付原告豐厚報酬。原告受被告委託後，戮力以赴排除萬難，終與中央產險
    公司達成協議，中央產險公司同意以推定全損方式處理，賠付美金一千零八十萬
    元，原告於八十七年三月九日並代表被告富豐海運公司，與中央產險公司簽定「
    金虎輪協議書」，另被告富豐海運公司因急利用上開保險金，又委由原告與中央
    產險公司協商，中央產險公司始同意以美金在台北市支付，詎被告迄今仍未給付
    報酬。僅就中央產險公司同意給付被告富豐海運公司新台幣一千零八十萬元部分
    ，原告即得請求被告連帶給付新台幣一千零六十四萬九千八百八十元，現僅就其
    中一部為請求，其餘先行保留。爰依兩造委任契約法律關係，訴請被告給付新台
    幣一千萬元，及自八十九年九月六日起至清償日止，按週年利率百分之五計算之
    利息等語。
二、被告則抗辯：伊未委請原告處理系爭金虎輪之保險理賠案，更未允諾事成之後給
    付豐厚報酬。關於系爭金虎輪保險理賠乙事，係由被告富豐海運公司富有專業海
    事經驗之經理人及法律顧問處理。原告於八十七年二、三月間係擔任被告富豐海
    運公司之母公司富豐企業公司之副總經理，難免參與協助集團內部事務之處理，
    被告過去委任原告處理事務，均會出具委任狀，而原告敘述系爭金虎輪保險理賠
    之處理過程，亦多所錯誤，自不能以原告曾就系爭金虎輪保險理賠乙事曾與中央
    產險公司接觸洽談，即謂兩造間成立有償契約關係。原告聲請訊問之證人羅俊瑋
    、葉高陞及林勝男之證言多不相符，更可知兩造關於系爭金虎輪保險理賠事宜，
    並無另外契約關係存在。縱如原告所述，兩造就系爭金虎輪保險理賠有契約關係
    存在，然依原告主張之契約內容，兩造所約定契約之性質係屬承攬，原告自八十
    七年三月十日起即可向被告請求給付，然原告迄至八十九年八月三十一日始委請
    律師發存證信函，至九十年一月方提起本件訴訟，除與一般常情不符外，原告對
    被告給付承攬報酬之請求權，已罹二年短期時效，被告自得拒絕給付等語。
三、原告主張被告富豐海運公司所有之金虎輪於八十六年間在高雄外海擱淺嚴重受損
    ，嗣於八十七年三月九日由原告代表被告富豐海運公司與中央產險公司簽立「金
    虎輪協議書」，中央產險公司同意以推定全損方式給付被告富豐海運公司保險理
    賠金計美金一千零八十萬元，中央產險公司已在台北市以美金現金給付該筆保險
    金之事實，為被告所自認，並據原告提出協議書乙份為證，堪信為真實。茲本件
    應審究者為被告是否委任原告處理系爭金虎輪保險理賠事宜；如有，兩造是否約
    定報酬，被告應付之金額若干。
四、經查：
（一）中央產險公司海上保險理賠部人員羅俊瑋到庭證稱，當時中央產險公司依據鑑
      定報告認為金虎輪尚可修理，準備用修復方式理賠，被告富豐海運公司則要求
      以推定全損方式理賠，我們原來是與被告富豐海運公司之孫船長洽談金虎輪之
      保險理賠事宜，後來中央產險公司海上理賠部經理葉高陞說被告富豐海運公司
      有打電話稱關於金虎輪之保險理賠案，由一位游先生接手，伊與原告洽談五個
      月許，約開了十次會，中央產險公司希望以修復方式理賠，當時估計修復費用
      為美金六百多萬元，但尚未確定。原告一直到中央產險公司談，強烈希望以推
      定全損方式理賠保險金，使伊感覺壓力存在，經徵詢再保險公司同意後，中央
      產險公司決定以推定全損理賠本件保險金。中央產險公司理賠的方式通常是開
      支票，本件原來要開美金支票，但原告稱如此會有利息損失，因此我們以現金
      匯入被告富豐海運公司之帳戶。公證報告是保險公司理賠審酌之資料一，但非
      唯一參考（見九十年四月二日言詞辯論筆錄）。八十七年三月九日協議書之內
      容，係由其與原告洽談，由其寫好後交給原告（見九十年十月二十二日言詞辯
      論筆錄）。中央產險公司協理兼海上保險部經理葉高陞到庭證稱，中央產險公
      司關於金虎輪之理賠事宜，是採取授權方式，因此細節羅俊瑋較為清楚，伊知
      悉系爭金虎保險理賠案之前是由孫先生參與，後來是由原告參與，伊曾與原告
      見過三、四次面，亦曾去被告富豐海運公司與被告乙○○洽談，當時原告亦一
      起談，原告及被告乙○○曾有一次一同至中央產險公司洽談本件保險理賠，因
      此伊認為原告有權代表被告富豐海運公司洽談系爭金虎輪保險理賠事宜。每次
      洽談後，羅俊瑋均會向伊報告洽談內容，故其知悉洽談之情形。船撈出後，各
      船廠估計之修復費用差距很大，公證報告主要是鑑定損失原因及記載船舶狀況
      ，關於修補之金額尚須另行估價。八十七年二月招標當天，原告與孫船長至中
      央產險公司均反對以修復方式處理金虎輪之理賠案，故當天並未開標，嗣後中
      央產險公司又與原告洽談幾次。中央產險公司理賠保險金，如客戶未有特別要
      求，一般是開新台幣支票，本件是賠美金，至於是何人要求，必須問羅俊瑋方
      清楚（見九十年六月六日言詞辯論筆錄）。
（二）安生理算公司總經理陳火財到庭證稱，本件船發生事故後，被告富豐海運公司
      安生理算公司就金虎輪受損狀況進行鑑定，之前處理者包括孫副總等約五、六
      人，後來原告處理的時間比較多，但其他人亦有參與，不知原告的身分為何，
      中央產險公司原來是以修復方式理賠金虎輪之海損案，被告則希望以推定全損
      理賠，記得有一次開會，原告有在場，但證人陳火財並非每次開會均去，開三
      、五次會，去一、二次（見九十年四月二日言詞辯論筆錄）。被告富豐海運公
      司副總經理孫大德到庭證稱，八十六年十二月間船拖出後，伊代表被告富豐海
      運公司與中央產險公司就金虎輪保險理賠案進行談判，被告富豐海運公司部分
      均由其負責處理。依公證報告所示，修復費用高於保險金額，該公證報告於八
      十六年十二月二十幾日即已做成，之所以會延至八十七年三月份方簽立協議書
      ，係因中央產險公司希望賠償金額中能扣除拖吊費，且認為有船廠可以低於保
      險金額之費用修復金虎輪，八十七年二月二十幾日中央產險公司通知被告富豐
      海運公司，稱有幾家公司可進行修理，當日董事長要我去，但未告知原告亦一
      同去，出發時方知原告亦要去，伊當時想應該是董事長要原告去，原告在現場
      有發言，但發言內容已不記得，伊則一再要求中央產險公司應以推定全損理賠
      保險金，當日之後伊即未再參與金虎輪之保險理賠事宜，中央產險公司亦未再
      與伊聯絡，但不知是否有與董事長或原告聯絡。（見九十年四月三十日言詞辯
      論筆錄）
（三）被告雖否認證人羅俊瑋證言之真實性，抗辯其證言之內容與原告主張之事實不
      符，可見羅俊瑋非本件金虎輪保險理賠案之實際承辦人員，其證言亦不實。惟
      葉高陞亦到庭證稱，本件金虎輪保險理賠案，中央產險公司係採授權方式處理
      ，本件係由羅俊瑋承辦。可見羅俊瑋確為中央產險公司關於金虎輪保險理賠案
      之承辦人。再者，葉高陞已證稱其與原告曾洽談三、四次。安生理算公司陳火
      財到庭亦證稱，關於金虎輪保險理賠事宜原告在後段參與之時間較其他人多，
      記得有一次開會，原告有在場。被告富豐海運公司副總經理孫大德復證稱，其
      於八十七年二月二十三日中央產險公司計劃辦理金虎輪修復之招標事宜後，即
      未再參與此事，被告富豐海運公司本來係由其全權負責處理本案。又，八十七
      年三月九日之協議書係由原告代表被告富豐海運公司與中央產險公司簽立，而
      非被告富豐海運公司董事長即被告乙○○、副總經理孫大德、或被告乙○○之
      子即被告富豐海運公司總經理黃永豐、副總經理黃永富。原告當時在被告富豐
      海運公司負責之業務為商品進出口，不懂英文及海上運送保險，此為被告所自
      陳，則原告本應與系爭金虎輪保險理賠毫無相干，然為何於八十七年三月九日
      係由原告代表被告富豐海運公司與中央產險公司正式簽立協議書，原告並在該
      協議書並蓋印被告富豐海運公司不爭執為真正之公司大印。可見證人羅俊瑋證
      稱金虎輪海損理賠案洽談事宜之後段，係由原告代表被告富豐海運公司處理，
      並因此於八十七年三月九日與中央產險公司達成以推定全損美金一千零八十萬
      元給付保險金之協議，堪可採信。至於被告爭執羅俊瑋證稱，與原告洽談時間
      長達五個月，與原告起訴主張於八十七年三月方受被告委任，或係嗣後主張於
      八十七年二月二十二日受委任，均不相同；羅俊瑋證稱船撈起後，中間隔著過
      年，與事實不符；羅俊瑋稱關於系爭保險理賠案，僅有與原告洽談，與葉高陞
      證稱曾與被告乙○○洽談不符。惟羅俊瑋於八十六年底、八十七年初承辦系爭
      金虎輪保險理賠事宜，至羅俊瑋於九十年四月間在本院作證之日止，時間已隔
      二年餘，則證人羅俊瑋關於時間順序記憶或有錯誤，在所難免。至於羅俊瑋至
      被告富豐海運公司，僅找與其層級相對等之原告洽談，亦與情理無不符之處。
      被告抗辯羅俊瑋證稱中央產險公司原欲將船舶送至菲律賓修理，然中央產險公
      司已不願將船送回基隆，怎可能將船送到菲律賓修理云云。惟在台灣修理船舶
      應支付之費用與在菲律賓修理船舶應支付之費用當會有所不同，尚不得僅以中
      央產險公司不願將船舶送至基隆修理，即認為中央產險公司不可能計劃將船舶
      送至菲律賓修理。被告再抗辯羅俊瑋證稱決定權在總經理手上，但其意見為很
      重要的參考依據，然羅俊瑋連其在中央產險公司之職稱為何均不知悉，其上級
      主管怎可能徵詢渠等資淺承辦人員之意見云云。然關於金虎輪保險理賠事件，
      中央產險公司主要是由羅俊瑋辦理，則中央產險公司斟酌主要承辦人員羅俊瑋
      之意見，亦符常理。
（四）被告再抗辯金虎輪之再保險金額比例高達百分之九十五，羅俊瑋亦證稱中央產
      險公司係經徵得再保險公司同意，方決定以推定全損方式給付金虎輪保險理賠
      金。然羅俊瑋亦證稱伊係因感受原告壓力存在，方由中央產險公司與再保險公
      司溝通以推定全損方式理賠金虎輪保險金。被告雖稱羅俊瑋未指明壓力為何，
      且為何僅原告一人即會使羅俊瑋感到壓力，羅俊瑋感受壓力，為何會影響中央
      產現公司所為之決定云云。惟是否對他人造成壓力，並非僅以人數或客觀上之
      身分、地位即可衡量，尚不得以被告富豐海運公司董事長加總經理加副總經理
      再加其他人，對於羅俊瑋造成之壓力，不可能較原告一個人為小，即認為羅俊
      瑋此部分證言與事實不符。羅俊瑋既為系爭金虎輪保險理賠事件之承辦人員，
      則其感受代表被告富豐海運公司洽談本件保險理賠之原告所造成之壓力，在金
      虎輪再保險比例高達百分之九十五之情況下，中央產險公司向再保險公司反應
      ，亦為合乎常理之事。再保險公司之態度，雖影響中央產險公司決定是否以推
      定全損之方式理賠金虎輪海損案，然係因羅俊瑋感受原告強大壓力，中央產險
      公司方再與再保險公司協議，終至決定以推定全損方式理賠。自不得以中央產
      險公司需經再保險公司同意，方可決定理賠方式，即謂原告與中央產險公司洽
      談，與中央產險公司決定以推定全損方式理賠無涉。被告復抗辯依公證報告，
      修復費用已超過保險金額，則中央產險公司本即應以推定全損方式處理金虎輪
      之保險理賠，原告主張由其談成系爭金虎輪協議，與事實不符云云。惟葉高陞
      、羅俊瑋已證稱，保險公司認為公證報告之功能係在確定事故發生原因及船舶
      狀況，至於損害金額尚需另行估驗，當時各船廠估驗之修復費用差距頗大，中
      央產險公司原欲以修復方式給付本件保險理賠。陳火財亦證稱中央產險公司原
      來希望以修復方式來處理金虎輪保險理賠案。孫大德更證稱中央產險公司於八
      十七年二月間就金虎輪之修復工程進行招標，迄八十七年二月間最後代表被告
      富豐海運公司與中央產險公司就金虎輪之理賠事宜進行談判，中央產險公司均
      不同意以推定全損方式理賠。被告乙○○雖到庭陳稱，系爭八十七年三月九日
      之協議內容，係因孫大德於八十七年二月二十三日中央產險公司招標當日講重
      話，中央產險公司方同意以推定全損方式理賠，並將細節傳真與被告乙○○，
      孫大德仍負責船舶解體事宜，八十七年三月九日孫大德及拆船技術人員已回台
      北，因協議書內容均已談妥，故由他們去簽立協議書，不知為何由原告簽立協
      議書（見九十年五月二十一日言詞辯論筆錄）。然孫大德亦已到庭證稱其自八
      十七年二月二十三日中央產險公司預定金虎輪修復工程招標日後，即未再參與
      金虎輪保險理賠事宜。則被告乙○○陳稱其將金虎輪船舶解體事宜及八十七年
      三月九日簽立協議書乙事交由孫大德處理，即與孫大德證述之內容不符。原告
      參與系爭金虎輪保險理賠案，在後半段處理較他人多，雖被告乙○○於此階段
      曾經參與處理，然亦未能以此即否認原告支出之勞力、時間，非系爭金虎輪保
      險理賠案達成八十七年三月九日協議之原因之一。
（五）由上開證人證言可知，系爭金虎輪之保險理賠案，原告自八十七年二月二十二
      日以後處理之時間較他人多，八十七年二月二十三日曾與孫大德至中央產險公
      司表示不同亦就金虎輪修復事宜進行招標。孫大德自八十七年二月二十三日後
      即未再參與金虎輪之保險理賠案，八十七年二月二十三日當時中央產險公司仍
      不願以推定全損理賠金虎輪保險金。八十七年二月二十三日後則由原告與中央
      產險公司承辦人員羅俊瑋進行數次洽談，並與葉高陞見過三、四次面。羅俊瑋
      因感受客戶強大壓力，經中央產險公司與再保險公司洽談後，於八十七年三月
      九日正式同意以推定全損方式給付被告富豐海運公司保險理賠金美金一千零八
      十萬元，該協議書之內容，係由羅俊瑋體擬定再交付原告，中央產險公司嗣應
      客戶要求，將保險理賠金以美金現金在台北市支付。原告在富豐企業公司係負
      責處理商品進出口業務，與海上運送保險業務無關。被告復未舉證證明兩造間
      有何特殊情誼，而原告竟願意付出時間、勞力為被告富豐海運公司處理系爭金
      虎輪之保險理賠案，依一般經驗法則判斷，應認被告乙○○確實於八十八年二
      月二十日代表富豐海運公司委任原告處理系爭金虎輪保險理賠事宜。
（六）被告雖抗辯原告雖不懂海事，亦不懂英文，被告不可能委請原告代表被告富豐
      海運公司為系爭金虎輪談判云云。然被告富豐海運公司與中央產險公司關於金
      虎輪保險理賠事件，已經專業人員孫大德與中央產險公司洽談多時，復有公證
      報告可資參考，則關於金虎輪保險理賠事件之專業部分，已有充分資料可資參
      照。而談判技巧亦為專業能力之一種，自不得以原告不懂英文及海上運送保險
      即認為被告不可能找原告處理金虎輪之保險理賠案。被告爭執原告起訴原主張
      被告於八十七年三月委任原告，嗣又稱於八十七年二月二十二日委任原告前後
      陳述不一。惟自八十七年二、三月間至九十年一月原告提起本件訴訟，已逾二
      年餘，尚不得僅以原告主張被告委任之時間前後不一，即否定被告富豐海運公
      司曾委任原告處理關於金虎輪之保險理賠事件。至於被告抗辯原告係因積欠他
      人借款，方會杜撰本件起訴原因事實云云，然原告於受債權人實施扣押後訴請
      被告給付報酬之原因有數端，不能以此即可認定原告因個人資力不佳方杜撰本
      件起訴之原因事實。被告再抗辯原告起訴主張中央產險公司是以新台幣現金匯
      入被告富豐海運公司帳戶，嗣又主張中央產險公司係以美金匯入被告富豐海運
      公司帳戶，前後主張顯有矛盾，可見原告主張不實云云。羅俊瑋到庭證稱，原
      來中央產險公司是開立美金支票，但因原告稱要至美國兌換，將會有利息損失
      ，中央產險公司乃改在台北以美金現金支付葉高陞到庭證稱，如客戶未特別要
      求，保險公司係開新台幣支票支付保險金，本件係應客戶要求以美金支付。由
      是可知，系爭金虎輪保險理賠金之支付方式，因客戶要求而與一般保險理賠案
      件處理之情形不同。原告於相隔二年餘提起本件訴訟，主張其曾要求中央產險
      公司變更給付保險金之方式，目的係為免美金支票國外託收之待兌期間。應可
      認確係由原告要求中央產險公司人員，將付款方式變更以美金現金在台北支付
      。
（七）原告主張被告乙○○前委託伊出賣爐石及坐落在桃園地區之土地，被告乙○○
      或富豐海運公司於八十七年一、五月間曾交付原告面額四萬八千八百五十八元
      、九萬八千八百八十元、一萬九千五百八十九元及一百三十三萬四千元之支票
      作為報酬，並提出代收款項記錄二份為證。被告則抗辯該款項係作為原告之業
      績獎金。惟被告既自認被告乙○○於八十七年三月十二日曾代表訴外人鴻豐實
      業股份有限公司（以下簡稱鴻豐公司）委託原告出售坐落在桃園市○○段八七
      三、八六六等地號土地，並提出授權書乙份為證，而被告對於其所謂上開業績
      獎金如何計算發給，復未舉證以實其說，由是可知，原告於八十七年一、五月
      間所收取之上開支票，係被告乙○○本身或代表鴻豐公司委任原告處理出賣爐
      石及桃園土地，給付原告之報酬。原告主張受任當時，被告乙○○僅稱「事成
      後會重重的答謝原告」，然斟酌原告之前受被告乙○○本身或代表鴻豐公司委
      任處理事務均受有報酬，可認本件係有償委任，即被告富豐海運公司承諾如原
      告能促成中央產險公司同意以推定全損方式給付金虎輪保險金，即同意給付原
      告報酬。原告主張被告乙○○本身或代表代表鴻豐公司支付委任報酬，均非委
      任之初即已確定，而係審酌原告處理事務支出之勞力、時間等因素而定。則本
      件關於原告可請領之報酬，應審酌原告處理系爭金虎輪保險理賠事件，所支出
      之勞力、時間等因素。
（八）會計師為他人處理事務收取報酬得估量委辦事項所需之專業知識與技能、委辦
      事項所需人員之專業訓練與經驗、委辦事項所需投入之人力與時間，此有臺北
      市會計師公會九十年八月三十一日（九十）北市會字第五三三號函乙份在卷可
      稽。系爭協議書是由羅俊瑋擬定後交由原告，與原告洽談每次約半個小時以上
      ，業據證人羅俊瑋到庭證述屬實。原告自八十七年二月二十二日方受被告富豐
      海運公司委託處理本件保險理賠事宜，於八十七年二月二十三日中央產險公司
      將就系爭金虎輪進營招標事宜當日確實與被告公司孫大德至中央產險公司，並
      於會場上發表意見，嗣後復與羅俊瑋進數次會談，於八十七年三月九日代表被
      告富豐海運公司與中央產險公司簽立協議書，葉高陞與原告曾見三、四次面。
      證人羅俊瑋證稱依當時估計如以修復方式給付金虎輪之保險金，該金額為美金
      六百萬元，中央產物保險公司於八十七年三月九日同意以推定全損方式給付保
      險理賠美金一千零八十萬元。據參酌卷附之英國Lloyd's Agents（勞伊式代理
      行）保險追償之收費級距表、台北律師公會會員收受酬金辦法、不動產仲介買
      賣契約書及代辦應受帳款管理服務合約書，勞伊氏保險追償收費級距表，係以
      求償之金額收取百分之五至百分二十五不等報酬；台北市律師公會則以分收酬
      金、總收酬金（原則每件新台幣五十萬元以下）及按時計酬（原則每小時新台
      幣八千萬元以下）；不動產仲介買賣契約則係收取總價百分之四或五；代辦應
      受帳款管理服務係以實收金額百分之二十計算酬金，應認被告富豐海運公司應
      給付原告委任報酬計五十萬元。原告於起訴前向被告富豐海運公司發存證信函
      請求給付委任報酬，請求被告於文到五日內給付報酬，該存證信函被告富豐海
      運公司於八十九年八月三十一日收受，業據原告提出掛號郵件收件回執乙份在
      卷可稽，被告亦不爭執已收受該存證信函，被告富豐海運公司應自八十九年九
      月六日起負遲延責任，依民法第二百三十三條第一項規定，原告訴請被告富豐
      海運公司自八十九年九月六日起至清償日止，按週年利率百分之五計算，核屬
      有據。被告雖抗辯台北律師公會及英國Lloyd's Agents（勞伊氏代理行）保險
      追償之收費級距表，係專業人士受委任所得報酬之標準，不得為本件參酌之標
      準。然被告富豐海運公司委任原告處理系爭金虎輪保險理賠事宜，原告所應具
      備之專業才能之一即為如何與他人進行談判，被告自不得以原告非海事理賠之
      專業人員，即認原告完全無上開收費標準之適用。被告再抗辯勞伊氏代理人服
      務收費級距表，係適用於海外求償事件，並非向保險公司請求理賠之標準。惟
      該勞伊氏代理人服務收費級距表與本件保險理賠均屬受委任向他人追償金錢，
      自得為審酌之參考標準之一。又不動產仲介買賣及代辦應收帳款管理服務，均
      係受他人委任，為他人處理一定事務，於約定事務完成後，受任人依約定給付
      報酬，此與系爭約定相同，不動產仲介買賣受任人、代辦應收帳款管理服務受
      任人所得領取之報酬，自得為本件審酌原告可領得報酬之參考標準之一。
（九）被告復抗辯依民法第一百二十七條第七款規定，承攬人報酬之時效僅有二年，
      原告承攬報酬請求權已罹於時效。然承攬係當事人約定，一方為他方完成一定
      之工作，他方俟工作完成，給付報酬之契約，民法第四百九十條定有明文。所
      謂委任，謂當事人約定，一方委任他方處理事務，他方允為處理之契約，民法
      第五百二十八條定有明文。承攬係當事人約定施以勞務完成一定工作，承攬需
      以工作完成為要件，而委任則係重在事務之處理，至完成與否則非所問，亦即
      不以有一定結果為必要。本件被告富豐海運公司委任原告處理系爭金虎輪之保
      險理賠事宜，被告富豐海運公司同意如原告使中央產險公司同意以推定全損方
      式理賠，即給付原告報酬。則依兩造約定之內容，被告富豐海運公司係委託原
      告處理事務，僅是以中央產險公司同意以推定全損方式為要件，具備此要件原
      告方可請求被告富豐海運公司給付報酬。兩造並非約定原告施以勞務完成一定
      之工作，是系爭契約並非承攬契約之性質。被告抗辯系爭契約係屬承攬契約而
      有短期時效之適用，尚屬無據。
（十）原告復依其與被告乙○○間之契約關係，訴請被告乙○○給付新台幣一千萬元
      之委任報酬。然系爭金虎輪係屬被告富豐海運公司所有，保險理賠亦歸被告富
      豐海運公司，被告乙○○雖出面委請原告處理系爭金虎輪之保險理賠事宜，然
      被告乙○○係被告富豐海運公司董事長，則被告乙○○應是代表被告富豐海運
      公司出面委任原告，被告乙○○並非契約當事人，原告主張依其與被告乙○○
      間有契約關係存在，訴請被告乙○○給付委任報酬新台幣一千萬元及遲延利息
      ，洵屬無據。原告依民法第一百七十九條規定訴請被返還所受利益，連帶給付
      原告新台幣一千萬元及自八十九年九月六日起至清償日止，按週年利率百分之
      五計算之利息。然被告富豐海運公司獲得原告提供之服務取得中央產險公司美
      金一千零八十萬元保險金，係基於其與原告間之委任契約，非無法律上原因。
      系爭金虎輪之保險理賠金係中央產險公司給付與被告富豐海運公司，與原告無
      涉，原告不因此受有何損害，兩者無損益變動關係。原告與被告乙○○間無委
      任契約法律關係存在，被告乙○○自毋庸給付原告委任報酬，被告乙○○未給
      付原告報酬，未受何利益。中央產險公司理賠之保險金係匯入被告富豐海運公
      司之帳戶，原告並未舉證被告乙○○因原告委任事務之執行而受有何利益。原
      告此部分請求，當屬無據。
五、綜上所述，原告依其與被告富豐海運公司訂定之委任契約，訴請被告富豐海運公
    司給付新台幣五十萬元及自八十九年九月六日起至清償日止，按週年利率百分之
    五計算之利息。為有理由，應予准許。原告請求逾此範圍，均無理由，應予駁回
    。
六、兩造陳明願供擔保，聲請宣告假執行或免為假執行，經核原告勝訴部分，合於法
    律規定，爰分別酌定相當之擔保金額宣告之；原告其餘假執行之聲請，因訴之駁
    回而失所依據，不予准許。
七、原告雖聲請函詢第一商業銀行南京東路分行查明被告乙○○或訴外人富豐企業公
    司是否在該行設有帳號０二二六０六之甲存帳戶；被告乙○○曾否因委託原告販
    售爐石及桃園土地而於八十七年間交付原告面額各為四萬八千八百五十八元、九
    萬八千八百八十元、一萬九千五百八十九元及一百三十三萬四千元。然被告對曾
    給付上開支票已為自認，自無函查之必要。因本案事證已臻明確，兩造其餘主張
    陳述及所提之證據，均毋庸再予審酌，附此敘明。
八、據上論結，原告之訴為一部有理由，一部無理由，依民事訴訟法第七十九條但書
    、第三百九十條第二項、第三百九十二條，判決如主文。
中　　　華　　　民　　　國　　九十一　　　年　　　三　　　月　　十八　　日
                                            民事第二庭法      官　黃書苑
右為正本係照原本作成
如對本判決上訴，須於判決送達後廿日內向本院提出上訴狀
中　　　華　　　民　　　國　　九十一　　　年　　　三　　　月　　十八　　日
　　　　　　　　　　　　　　　　　　　　　　　　　　　法院書記官　趙淑華
